Minutes et répertoires du notaire Thibault Rémond POUMET, 10 février 1836 - 4 août 1864 (étude XIV)
Archives nationales
- Répertoire(s) de Thibault Rémond POUMET, 8 juillet 1831 - 13 juillet 1866; MC/RE/XIV/16 - MC/RE/XIV/18
  - Répertoire. 1843, 20 avril - 1855, 23 février, 20 avril 1843 - 23 février 1855; MC/RE/XIV/17
    - Union de créanciers, liquidation., 3 janvier 1851
      Or celle-ci est rattachée matériellement à un autre acte conservé dans les minutes de ce même notaire pour la période de mai 1849 (la date exacte de l'autre acte est mentionnée dans la colonne 'minutes' du répertoire du notaire).
    - Acte de mariage, depot., 4 janvier 1851
      Nom, qualité: (M.) Sauvage de Saint-Marc, Jean Gustave.
      Profession: employe des douanes, Toulouse (Haute-Garonne).
      Nom, qualité: (Mme ou Mlle) Deneriez, Benedicte Marie.
    - Acte de mariage, depot., 8 janvier 1851
      Nom, qualité: (M.) Veilleux, Jules.
      Profession: tabletier tourneur (maître), Paris (Paris).
      Domicile: Paris (Paris) rue Poupee, 16.
      Nom, qualité: (Mme ou Mlle) Clement, Clemence Louise.
      Domicile: Paris (Paris) rue Poupee, 9.
      Nom, qualité: (M.) Baste, Pierre.
      Or celle-ci est rattachée matériellement à un autre acte conservé dans les minutes de ce même notaire pour la période de novembre 1850 (la date exacte de l'autre acte est mentionnée dans la colonne 'minutes' du répertoire du notaire).
    - Quittance, paiement de maison, 19224 f, Paris (Paris) rue Basse-du-Rempart, 44., 18 janvier 1851
      Nom, qualité: (M.) Rochedragon de, Anselme Francois Marie Henri.
      Profession: marechal de camp.
      Domicile: Paris (Paris) rue de l'Universite, 80.
      Or celle-ci est rattachée matériellement à un autre acte conservé dans les minutes de ce même notaire pour la période de août 1850 (la date exacte de l'autre acte est mentionnée dans la colonne 'minutes' du répertoire du notaire).
    - Quittance, paiement de maisons (2), 42641 f, Paris (Paris) rue de Clery, 92-94., 21 janvier 1851
      Nom, qualité: (M.) Lejeune, Jean Louis.
      Domicile: Paris (Paris) rue Hauteville, 35.
      Nom, qualité: (M.) Jodon, Pierre Jean Baptiste.
      Profession: negociaant, Paris (Paris).
      Domicile: Paris (Paris) boulevard des Italiens, 34
    - Quittance, remboursement d'emprunt, 31382 f., 22 janvier 1851
      Nom, qualité: (M.) Jeune-Homme, Claude Jean Louis.
      Relations: tuteur de l'intervenant 5.
      Nom, qualité: (M.) Mulotin, Louis Aime.
      Domicile: Paris (Paris) rue Neuve-St-Martin, 32 Bis.
      Nom, qualité: (Mme ou Mlle) Mulotin, Julie Antoinette.
      Nom, qualité: (M.) Beaucelain-Lagrilliere, Antoine Victor.
      Nom, qualité: (M.) Mulotin, Louis Edouard.
      Nom, qualité: (M.) Fabien, Jacques Lazare Jean.
      Domicile: Paris (Paris) rue du Havre, 10
      Or celle-ci est rattachée matériellement à un autre acte conservé dans les minutes de ce même notaire pour la période de mars 1839 (la date exacte de l'autre acte est mentionnée dans la colonne 'minutes' du répertoire du notaire).
    - Decharge, mise en possession d'herbages, Benouville (Calvados)., 27 janvier 1851
      Nom, qualité: (Mme ou Mlle) Richard D'Aubigny, Clementine.
      Domicile: Paris (Paris) rue Neuve-du-Luxembourg, 29.
      Nom, qualité: (M.) Janze de, Hippolyte.
      Domicile: Paris (Paris) rue des Sts-Peres, 48
      Or celle-ci est rattachée matériellement à un autre acte conservé dans les minutes de ce même notaire pour la période de octobre 1850 (la date exacte de l'autre acte est mentionnée dans la colonne 'minutes' du répertoire du notaire).
    - Decharge, mise en possession de ferme, Benouville (Calvados) Ferme du Port., 27 janvier 1851
      Nom, qualité: (Mme ou Mlle) Richard D'Aubigny, Laure.
      Domicile: Tuboeuf (Orne) chateau de Chantepie.
      Nom, qualité: (M.) Vauflery de Malterre, Francois (marquis, Malterre), Malterre.
    - Décharge, dépôt, réglement de dettes, 20 000 f., 5 février 1851
      Or celle-ci est rattachée matériellement à un autre acte conservé dans les minutes de ce même notaire pour la période de janvier 1851 (la date exacte de l'autre acte est mentionnée dans la colonne 'minutes' du répertoire du notaire).
    - Quittance, reglement de dette, 6000 f., 7 février 1851
      Nom, qualité: (Mme ou Mlle) Kesler, Louise Josephine.
      Domicile: Paris (Paris) rue Neuve-du-Luxembourg, 33.
      Relations: veuve de l'intervenant 2, épouse de l'intervenant 3.
      Nom, qualité: (M.) Levaillant, Michel Frederic.
      Profession: négociant.
      Nom, qualité: (M.) Bouge, Theogene.
      Domicile: Paris (Paris) rue de Lille, 82.
      Or celle-ci est rattachée matériellement à un autre acte conservé dans les minutes de ce même notaire pour la période de novembre 1848 (la date exacte de l'autre acte est mentionnée dans la colonne 'minutes' du répertoire du notaire).
    - Quittance, reglement de dette, 10590 f., 8 février 1851
      Nom, qualité: (M.) Duval-Vaucluse, Paul.
      Domicile: Paris (Paris) rue Grange-aux-Belles, 5.
      Relations: liquidateur de la failllite de l'intervenant 4.
      Nom, qualité: (M.) Koechlin, Andre.
      Domicile: Paris (Paris) rue du Faubourg-Poissonniere, 50.
      Nom, qualité: (M.) Fouillaux, Jean Hubert.
      Profession: cultivateur, meunier, Douy-la-Romee (Seine-et-Marne).
      Domicile: Douy-la-Romee (Seine-et-Marne).
      Or celle-ci est rattachée matériellement à un autre acte conservé dans les minutes de ce même notaire pour la période de octobre 1848 (la date exacte de l'autre acte est mentionnée dans la colonne 'minutes' du répertoire du notaire).
    - Acte de mariage, depot., 11 février 1851
      Nom, qualité: (M.) Mouchet Battefort de Laubespin de, Leonel Antoine.
      Profession: capitaine d'etat-major.
      Domicile: Paris (Paris) rue de Greffulhe, 5.
      Nom, qualité: (Mme ou Mlle) Sieyes, Eugenie Juliette.
      Domicile: Paris (Paris) rue de l'Union, 26.
      Or celle-ci est rattachée matériellement à un autre acte conservé dans les minutes de ce même notaire pour la période de février 1850 (la date exacte de l'autre acte est mentionnée dans la colonne 'minutes' du répertoire du notaire).
    - Quittance, pret, 5500 f., 12 février 1851
      Nom, qualité: (M.) Lassalle, Raymond Louis Jules.
      Profession: caissier, Paris (Paris).
      Nom, qualité: (M.) Lassalle, Pierre Therese Marthe.
      Profession: propriétaire, négociant (ancien).
      Domicile: Toulouse (Haute-Garonne)
      Or celle-ci est rattachée matériellement à un autre acte conservé dans les minutes de ce même notaire pour la période de avril 1841 (la date exacte de l'autre acte est mentionnée dans la colonne 'minutes' du répertoire du notaire).
    - Tutelle, compte, approbation., 15 février 1851
      Relations: fille de l'intervenant 2, niece de l'intervenant 3.
      Relations: subrogé tuteur de l'intervenant 1
      Or celle-ci est rattachée matériellement à un autre acte conservé dans les minutes de ce même notaire pour la période de février 1851 (la date exacte de l'autre acte est mentionnée dans la colonne 'minutes' du répertoire du notaire).
    - Quittance, reglement de dette, 1691 f., 17 février 1851
      Nom, qualité: (M.) Escravayat de La Barriere D', Elie Francois Charles Victor.
      Domicile: Vivonne (Vienne).
      Nom, qualité: (M.) Morin, Adolphe Jean.
      Domicile: Montmartre (Paris) rue Pigalle, 11.
    - Quittance, paiement de créance, 16000 f., 18 février 1851
      Nom, qualité: (M.) Cousin, Pierre Firmin Charles Edouard.
      Domicile: Paris (Paris) rue de la Madeleine, 52.
      Profession: propriétaire, négociant (ancien), Paris (Paris).
      Domicile: Paris (Paris) rue Mauconseil, 16
      Or celle-ci est rattachée matériellement à un autre acte conservé dans les minutes de ce même notaire pour la période de août 1848 (la date exacte de l'autre acte est mentionnée dans la colonne 'minutes' du répertoire du notaire).
    - Prorogation, délai de remboursement d'emprunt, 10 000 f., 19 février 1851
      Nom, qualité: (M.) Dubois, Louis Charles Andre.
      Domicile: Paris (Paris) rue de la Fayette, 13.
      Relations: créancier(e) de l'intervenant 10.
      Relations: épouse de l'intervenant 2, héritier de l'intervenant 10.
      Relations: épouse de l'intervenant 4, sœur de l'intervenant 3, héritier de l'intervenant 10.
      Relations: épouse de l'intervenant 6, sœur de l'intervenant 5, héritier de l'intervenant 10.
      Nom, qualité: (M.) Bordincks, Louis Joseph Maximilien Laurent.
      Domicile: Paris (Paris) rue de la Fidelite, 15.
      Intervenant 9, en deuxième partie:
      Nom, qualité: (Mme ou Mlle) Lorion, Marie Amelie.
      Relations: épouse de l'intervenant 8, sœur de l'intervenant 7, héritier de l'intervenant 10.
      Nom, qualité: (M.) Lorion, Jjean Baptiste Charles.
      Relations: père de l'intervenant 3, père de l'intervenant 5, père de l'intervenant 7, père de l'intervenant 9
      Or celle-ci est rattachée matériellement à un autre acte conservé dans les minutes de ce même notaire pour la période de octobre 1842 (la date exacte de l'autre acte est mentionnée dans la colonne 'minutes' du répertoire du notaire).
    - Prorogation, délai de remboursement d'emprunt, 30 000 f., 20 février 1851
      Nom, qualité: (M.) Fermepin, Pierre Claude.
      Profession: négociant (ancien).
      Domicile: Paris (Paris) rue de la Jussienne, 7.
      Nom, qualité: (personne morale) Lorion (hoirs).
      Relations: héritiers de l'intervenant 3.
      Domicile: Paris (Paris) rue Neuve-de-la-Fidelite, 8
      Or celle-ci est rattachée matériellement à un autre acte conservé dans les minutes de ce même notaire pour la période de août 1844 (la date exacte de l'autre acte est mentionnée dans la colonne 'minutes' du répertoire du notaire).
    - Prorogation, délai de remboursement d'emprunt, 30 000 f., 21 février 1851
      Nom, qualité: (Mme ou Mlle) Fouquet, Marie Rosalie Elisabeth.
      Nom, qualité: (Mme ou Mlle) Wachenheimen, Palmyre.
      Or celle-ci est rattachée matériellement à un autre acte conservé dans les minutes de ce même notaire pour la période de janvier 1843 (la date exacte de l'autre acte est mentionnée dans la colonne 'minutes' du répertoire du notaire).
    - Quittance, reglement de dette, 19760 f., 27 février 1851
      Nom, qualité: (M.) Huet, Antoine.
      Nom, qualité: (M.) Beauclere-Lagrilliere, Antoine Victor.
      Nom, qualité: (M.) Jeune-Homme, Claude Louis.
      Nom, qualité: (M.) Fabien, Jean.
      Attention: la cote du répertoire (de type ' MC/RE ') ne permet pas de consulter la minute de l'acte. Il convient de rechercher la cote de la minute (de type ' MC/ET ') au niveau des articles (registre ou liasse) de minutes du notaire.
    - Traité d'office, quittance, office de notaire, 35 000 f sur 280 000 f, Paris (Paris)., 28 février 1851
      Nom, qualité: (M.) Beaudenon de Lamaze, Jean Baptiste Amedee.
      Profession: notaire (ancien), Paris (Paris).
      Domicile: Paris (Paris) rue Laffitte, 52.
      Relations: vendeur(s) de l'intervenant 5.
      Relations: subrogé(e) de l'intervenant 1.
      Nom, qualité: (M.) Cousin, Pierre Firmin Charles.
      Profession: notaire (ancien).
      Nom, qualité: (M.) Duval, Jean Eugene Adolphe Nicolas.
      Domicile: Anserville (Oise).
      Nom, qualité: (M.) Gripon, Maxime Francois Guillaume.
      Domicile: Paris (Paris) rue de Vivienne, 22
      Or celle-ci est rattachée matériellement à un autre acte conservé dans les minutes de ce même notaire pour la période de décembre 1849 (la date exacte de l'autre acte est mentionnée dans la colonne 'minutes' du répertoire du notaire).
    - Declaration, emploi de fonds., 1er mars 1851
      Relations: pupille de l'intervenant 1
    - Traité d'office, quittance, office de notaire, 20 800f sur 330 000 f, Paris (Paris)., 13 mars 1851
      Nom, qualité: (M.) Ridel, Nicolas Napoleon Bonaventure.
      Profession: commissaire priseur, Paris (Paris).
      Domicile: Paris (Paris) rue Saint-Honore, 99.
      Domicile: Paris (Paris) rue Vivienne, 22
    - Succession, inventaire apres décès., 22 mars 1851
      Nom, qualité: (M.) Villefort, Gabriel Joseph.
      Profession: avoué (honoraire).
      Domicile: Paris (Paris) rue de Seine-St-Germain, 10
      Or celle-ci est rattachée matériellement à un autre acte conservé dans les minutes de ce même notaire pour la période de mars 1848 (la date exacte de l'autre acte est mentionnée dans la colonne 'minutes' du répertoire du notaire).
    - Succession, dépôt de pieces, jugement d'homologation de partage., 26 mars 1851
      Nom, qualité: (Mme ou Mlle) Aligre D', Catherine Etienne Claude (marquise, Boissy), Boissy.
    - Prorogation, delai de paiement de créance, 25000 f., 1er avril 1851
      Nom, qualité: (M.) Triquer de Triqueti, Eugene Achille Valentin.
      Domicile: Conflans-sur-Loing (Loiret) chateau de Perthuis.
      Nom, qualité: (Mme ou Mlle) Vauquelin, Louise Victoire.
      Domicile: Paris (Paris) rue Vendome, 5.
      Nom, qualité: (personne morale) Marcus (hoirs).
      Relations: héritiers de l'intervenant 4.
      Nom, qualité: (M.) Marcus, Jacques Victor.
      Or celle-ci est rattachée matériellement à un autre acte conservé dans les minutes de ce même notaire pour la période de avril 1846 (la date exacte de l'autre acte est mentionnée dans la colonne 'minutes' du répertoire du notaire).
    - Vente, ratification, terrain, Paris (Paris) rue du Faubourg-Poissonniere, 160., 2 avril 1851
      Nom, qualité: (Mme ou Mlle) Beby, Marie Francoise Adeline.
      Domicile: Aubusson (Creuse).
      Nom, qualité: (M.) Bordesoulle, Jean Leonard.
      Profession: avoué,Aubusson (Creuse).
      Domicile: Aubusson (Creuse)
    - Quittance, acompte sur paiement de maison, 36 000 f sur 110 000 f, Paris (Paris) rue Basse-du-Rempart, 44., 7 avril 1851
    - Testament., 10 avril 1851
      Nom, qualité: (Mme ou Mlle) Dontot, Jeanne Marie Therese.
      Domicile: Paris (Paris) rue d'Enghien, 29.
      Nom, qualité: (M.) Gourgon-Franquet.
    - Quittance, solde de paiement de maison, 5125 f sur 20000 f, Paris (Paris) rue Picpus, 72., 14 avril 1851
      Nom, qualité: (M.) Merland, Jean Baptiste.
      Profession: propriétaire, chef de cuisine (ancien).
      Nom, qualité: (Mme ou Mlle) Richebraques, Cornelie Lucrece.
      Domicile: Paris (Paris) rue Picpus, 78.
      Nom, qualité: (M.) Reboul de Cavalery, Jean Louis.
      Or celle-ci est rattachée matériellement à un autre acte conservé dans les minutes de ce même notaire pour la période de avril 1847 (la date exacte de l'autre acte est mentionnée dans la colonne 'minutes' du répertoire du notaire).
    - Quittance, paiement de créances sur vente de maison, 58909 f, Paris (Paris) boulevard Poissonniere, 11 X rue Saint-Fiacre, 19., 24 avril 1851
      Nom, qualité: (M.) Lucas, Pierre Amedee.
      Profession: maitre des requetes au conseil d'etat, Paris (Paris).
      Domicile: Paris (Paris) place de la Concorde, 8.
      Relations: créancier(e) de l'intervenant 4.
      Nom, qualité: (M.) Liedekerke de, Honore Flore Joseph (comte).
      Domicile: Paris (Paris) rue Saint-Guillaume, 24.
      Nom, qualité: (M.) Lange, Jean Baptiste Julien.
      Domicile: Paris (Paris) rue du Roi-de-Sicile, 32.
      Relations: adjudicataire des biens de l'intervenant 4.
      Nom, qualité: (M.) Bonnaire, Charles Florestan.
      Domicile: Neuilly (Hauts-de-Seine)
      Or celle-ci est rattachée matériellement à un autre acte conservé dans les minutes de ce même notaire pour la période de novembre 1849 (la date exacte de l'autre acte est mentionnée dans la colonne 'minutes' du répertoire du notaire).
    - Proces-verbal, dires., 30 avril 1851
      Domicile: Montmartre (Paris) rue Pigalle, 4.
    - Affectation d'hypotheque., 13 mai 1851
      Nom, qualité: (M.) Lemonnier, Pierre Frederic.
      Domicile: Saint-Aubin-Chateau-Neuf (Yonne) chateau de Lumerault.
      Relations: donataire de l'intervenant 2, donataire de l'intervenant 3.
      Nom, qualité: (M.) Lemonnier, Alexandre Laurent.
      Profession: sous-intendant militaire.
      Domicile: Napoleon-Vendee ou la Roche-sur-Yon (Vendée).
      Nom, qualité: (Mme ou Mlle) Reynier, Anne Cecile Lucie.
      Relations: épouse de l'intervenant 2
      Or celle-ci est rattachée matériellement à un autre acte conservé dans les minutes de ce même notaire pour la période de janvier 1849 (la date exacte de l'autre acte est mentionnée dans la colonne 'minutes' du répertoire du notaire).
    - Quittance, paiement de créance sur vente de maison, 12 066 f sur 360 000 f, Paris (Paris) rue Richepanse, 9., 14 mai 1851
      Domicile: Ternes (les) (Paris) Grande-rue, 59.
      Or celle-ci est rattachée matériellement à un autre acte conservé dans les minutes de ce même notaire pour la période de mars 1851 (la date exacte de l'autre acte est mentionnée dans la colonne 'minutes' du répertoire du notaire).
    - Prorogation, delai de remboursement d'emprrunt, 25000 f., 16 mai 1851
      Nom, qualité: (M.) Here D', Charles Felix Jean Baptiste.
      Profession: docteur-en-medecine, Vaugirard (Paris).
      Domicile: Vaugirard (Paris) Grande-rue, 199.
      Nom, qualité: (M.) Ternaux de La Morelle, Louis Charles Voldemar.
      Domicile: Paris (Paris) rue Blanche, 8
    - Prorogation, delai de remboursement d'emprunt, 5000 f., 17 mai 1851
      Nom, qualité: (Mme ou Mlle) Berthier, Marie Henriette.
      Domicile: Paris (Paris) rue Grange-aux-Belles, 7 Bis.
      Nom, qualité: (M.) Hebert, Antoine Marie.
      Profession: entrepreneur dee menuiserie, Paris (Paris).
      Domicile: Paris (Paris) place de l'Estrapade, 24
      Or celle-ci est rattachée matériellement à un autre acte conservé dans les minutes de ce même notaire pour la période de juillet 1848 (la date exacte de l'autre acte est mentionnée dans la colonne 'minutes' du répertoire du notaire).
    - Affectation d'hypotheque, ratification, depot., 23 mai 1851
      Domicile: Saint-Aubin-Chateau-Neuf (Yonne).
      Nom, qualité: (M.) Lemonnier, Alfred Alexandre Laurent.
      Relations: neveu de l'intervenant 1
    - Acte de mariage, depot., 30 mai 1851
      Profession: lieutenant de vaissean.
    - Prorogation, ratification, delai de paiement de créance, 25000 f., 2 juin 1851
      Nom, qualité: (M.) Triquet de Triqueti, Eugene Achille Valentin.
    - Quittance, acompte sur paiement de domaine, 138237 f, Fontaine-Chaalis (Oise) Chaalis., 2 juin 1851
      Nom, qualité: (M.) Rossignol de Balagny, Antoine Pierre Constant.
      Profession: officier de cavalerie (ancien).
      Domicile: Sens (Yonne).
      Nom, qualité: (M.) Pandin de Narcillac, Louis Pharamond Leonce.
      Domicile: Paris (Paris) rue Saint-Dominique-St-Germain, 58.
      Nom, qualité: (M.) Seguins Pazzis de, Xavier Edmond.
      Domicile: Ougny (Nièvre).
      Nom, qualité: (M.) Labriffe de, Camille Pierre Marie Auguste.
      Domicile: Paris (Paris) rue des Sts-Peres, 58.
      Nom, qualité: (Mme ou Mlle) Seguins Pazzis de, Elisabeth Pauline.
      Domicile: Nevers (Nièvre).
      Relations: veuve de l'intervenant 6.
      Nom, qualité: (M.) Andras de Marcy, Anne Marie Pierre.
      Nom, qualité: (Mme ou Mlle) Hainguerlot, Rose Emilie Auguste Pamela.
      Domicile: Paris (Paris) rue Notre-Dame-de-Lorette, 20.
      Relations: épouse de l'intervenant 8.
      Nom, qualité: (M.) Bourdon de Vatry, Alphee.
      Profession: representant du peuple.
      Domicile: Paris (Paris) rue Notre-Dame-de-Lorette, 20
    - Cahier de charge, procès-verbal, modification, adjudication de ferme, 52 ha, mise à prix, 110 000 f, Toussus-le-Noble (Yvelines) Plessis-Trapez., 7 juin 1851
      Or celle-ci est rattachée matériellement à un autre acte conservé dans les minutes de ce même notaire pour la période de mai 1851 (la date exacte de l'autre acte est mentionnée dans la colonne 'minutes' du répertoire du notaire).
    - Proces-verbal d'enchères, vente, adjudication de ferme, 120200 f, Toussus-le-Noble (Yvelines) Plessis-Trapez (le)., 10 juin 1851
      Nom, qualité: (M.) Fournier, Martin Alphonse.
      Profession: Chereuse (95).
      Domicile: Cherense (95) Carrier (marchand)
    - Prorogation, délai de remboursement d'emprunt, 90 000 f., 11 juin 1851
      Nom, qualité: (personne morale) Seignot (hoirs=*.
      Or celle-ci est rattachée matériellement à un autre acte conservé dans les minutes de ce même notaire pour la période de février 1841 (la date exacte de l'autre acte est mentionnée dans la colonne 'minutes' du répertoire du notaire).
    - Succession, compte., 21 juin 1851
      Nom, qualité: (Mme ou Mlle) Michel de Grilliau, Voldemar Victoire.
      Nom, qualité: (M.) Rousseau de Thelonne, Charles Gabriel Jean.
      Or celle-ci est rattachée matériellement à un autre acte conservé dans les minutes de ce même notaire pour la période de mai 1848 (la date exacte de l'autre acte est mentionnée dans la colonne 'minutes' du répertoire du notaire).
    - Proces-verbal d'enchères, remise, adjudication de maison, mise à prix, 95000 f, Paris (Paris) rue du Hasard-Richelieu, 8., 26 juin 1851
      Domicile: Paris (Paris) rue du Hasard, 8.
      Or celle-ci est rattachée matériellement à un autre acte conservé dans les minutes de ce même notaire pour la période de juin 1851 (la date exacte de l'autre acte est mentionnée dans la colonne 'minutes' du répertoire du notaire).
    - Acte de mariage, depot., 2 juillet 1851
      Nom, qualité: (M.) Hardouin, Simon Octave Joseph.
      Domicile: Paris (Paris) rue du Paradis-Poissonniere, 51
    - Acte de mariage, depot., 2 juillet 1851
      Nom, qualité: (M.) Boissonneau, Auguste Pierre.
    - Succession, transport, dépôt, extrait de registre de transport de rente 5%, 10 f., 15 juillet 1851
    - Quittance, acompte sur paiement de terres, 11868 f, Limoges-Fourches (Seine-et-Marne) chateau-de-Mauny., 16 juillet 1851
      Nom, qualité: (M.) Caqueray de, Francois Marie Gaston.
      Domicile: Paris (Paris) rue du Cherche-Midi, 13.
      Or celle-ci est rattachée matériellement à un autre acte conservé dans les minutes de ce même notaire pour la période de février 1847 (la date exacte de l'autre acte est mentionnée dans la colonne 'minutes' du répertoire du notaire).
    - Acte de mariage, depot., 16 juillet 1851
      Domicile: Montparnasse (Paris) rue du Theatre, 4.
      Domicile: Paris (Paris) rue des Fosses-St-Jacques, 20
    - Quittance, reglement de dette, 24000 f., 19 juillet 1851
      Nom, qualité: (M.) La Rochelambert de, Auguste Louis Joseph.
      Domicile: Paris (Paris) rue Saint-Dominique-St-Germain, 39.
      Nom, qualité: (M.) Jac, Henri Noel.
      Domicile: Paris (Paris) rue de Lancry, 17.
      Relations: débiteur de l'intervenant 1
    - Procuration., 21 juillet 1851
      Nom, qualité: (M.) Modenel, Guillaume.
      Domicile: Paris (Paris) rue de Bailleul, 4.
      Nom, qualité: (M.) Boucher.
      Profession: maire, Malbo (Cantal).
      Domicile: Malbo (Cantal)
    - Acte de mariage, depot., 21 juillet 1851
      Domicile: Paris (Paris) boulevard Bonne-Nouvelle, 34
    - Prorogation, delai de remboursement de créance, 12000 f., 28 juillet 1851
      Nom, qualité: (M.) Allard, Ignace Ernest.
      Domicile: Paris (Paris) rue Molay, 3
      Or celle-ci est rattachée matériellement à un autre acte conservé dans les minutes de ce même notaire pour la période de octobre 1846 (la date exacte de l'autre acte est mentionnée dans la colonne 'minutes' du répertoire du notaire).
    - Prorogation, délai de remboursement d'emprunt 140 000 f., 5 août 1851
      Profession: membre de l'institut.
      Domicile: Passy (Paris) rue de la Pompe.
      Domicile: Conflans (Loiret) chateau de Perthuis.
      Nom, qualité: (M.) Sahuguet D'Amarzit D'Espagnac de, Amable Jean Joseph Charles.
      Profession: maitre des requetes (ancien), Paris (Paris).
      Domicile: Paris (Paris) rue d'Aguesseau, 15